【裁判字號】    98,小上,5
【裁判日期】    980203
【裁判案由】    給付房租
【裁判全文】
臺灣彰化地方法院民事裁定  98年度小上字第5號
    上  訴  人  乙○○
    被上訴人    碧之潭旅館餐廳
    法定代理人  甲○○
上列當事人間請求給付租金事件，上訴人對於中華民國97年12月
2日本院員林簡易庭小額民事判決（97年度員小字第431號），提
起上訴，本院裁定如下：
    主      文
上訴駁回。
第二審訴訟費用新台幣壹仟伍佰元由上訴人負擔。
    理      由
一、按對於小額程序之第一審裁判上訴，非以其違背法令為理由
    ，不得為之；至其上訴狀應記載上訴理由，表明下列各款事
    項：一原判決所違背之法令及其具體內容。二依訴訟資料可
    認為原判決有違背法令之具體事實，民事訴訟法第436條之
    24第2項、同條之25分別定有明文。又依同法第436條之32第
    2項準用第468條及第469條第1款至第5款規定，判決不適用
    法規或適用不當者，為違背法令，其中判決有同法第469條
    第1款至第5款所列各款情形之一者，為當然違背法令。是當
    事人於小額訴訟程序提起上訴，如依民事訴訟法第468條規
    定，以第一審判決有不適用法規或適用法規不當為理由時，
    其上訴狀或理由書應有具體之指摘，並揭示該法規之條項或
    其內容。若係成文法以外之法則，應揭示該法則之旨趣。倘
    為司法院解釋、或最高法院之判例，則應揭示該判解之字號
    或其內容。如以民事訴訟法第469條第1款至第5款所列各款
    情形為理由時，其上訴狀或理由書，應揭示合於該條款之事
    實。上訴狀或理由書如未依此項方法表明，或其所表明者，
    顯與上開法條規定之情形不相合時，即難認已對於小額程序
    第一審判決之違背法令有具體之指摘，其上訴自難認為合法
    。又當事人於第二審程序不得提出新攻擊或防禦方法，民事
    訴訟法第436條之28亦有明文。
二、上訴意旨略以：上訴人任職之瑞典DELTA石油公司與被上訴
    人旅館訂有長期住宿契約，上訴人因工作之故於民國96年7
    月4日陸續住宿於被上訴人旅館，嗣上訴人公司老闆信用卡
    在臺灣遭盜用並凍結帳戶，致無法如期給付上開住宿費用，
    且被上訴人旅館計算之房價與上訴人實際住宿費用尚有出入
    ，況上訴人亦已於97年5月29日給付部分住宿費用，原判決
    依被上訴人片面主張即命上訴人給付房租，殊有未妥，請求
    法院介入調查云云。
三、經查，上訴人未於原審言詞辯論期日到場，亦未提出書狀作
    何聲明或陳述，其上訴理由乃係提出於原審未提出之新攻擊
    防禦方法，但其未能指出原法院有何違背法令致其未能於原
    審提出之事由，上訴人已不得於第二審程序中提出，作為上
    訴之理由，且其亦未具體指出原審判決有何違背法令情事，
    更未指明原審判決所違反之法令條項或其內容，及依訴訟資
    料有何判決違背法令之具體事實，難認其已合法表明上訴理
    由。綜上，上訴人之上訴為不合法，應予駁回。
四、結論：本件上訴為不合法，依民事訴訟法第436條之32第2項
    、第444條第1項前段、第95條、第78條，裁定如主文。
中    華    民    國    98    年    2     月     3    日
                民事第一庭      審判長法  官  羅培昌
                                      法  官  施坤樹
                                      法  官  黃倩玲
以上正本係照原本作成
本裁定不得上訴。
中    華    民    國    98    年    2     月     4    日
                                      書記官  楊美芳


司法院資訊處製作；財團法人民間司法改革基金會備份。
